【裁判字號】    99,審訴,3028
【裁判日期】    990910
【裁判案由】    毒品危害防制條例
【裁判全文】
臺灣高雄地方法院刑事判決            99年度審訴字第2881號
公  訴  人  臺灣高雄地方法院檢察署檢察官
被      告  甲○○
上列被告因毒品危害防制條例案件，經檢察官提起公訴（99年度
毒偵字第4111號、第4251號），被告於準備程序中就被訴事實為
有罪之陳述，經本院告知簡式審判程序之旨，並聽取被告與公訴
人之意見後，本院合議庭裁定由受命法官獨任進行簡式審判程序
，判決如下：
    主  文
甲○○犯如附表所示之罪共罪，分別處如附表所示之刑。應執
行有期徒刑壹年伍月。扣案如附表編號(二)所示之夾鍊袋壹只、針
筒壹支、塑膠鏟子壹支，均沒收。
    事實及理由
一、犯罪事實：
    甲○○前於民國90年間，因施用毒品案件，經本院裁定送觀
    察、勒戒後，認有繼續施用毒品傾向，續由本院以91年度審
    毒聲字第231 號裁定令入戒治所施以強制戒治，嗣經裁定停
    止強制戒治、撤銷停止強制戒治付保護管束，於92年1 月16
    日觀護期滿視為執行完畢。復於前開觀察、勒戒、強制戒治
    執行完畢5 年內之93年間，再犯施用毒品案件，經臺灣高等
    法院高雄分院以94年度上訴字第166 號判決處有期徒刑10月
    確定；另於93年間因竊盜、強盜案件經本院以94年度訴字第
    799 號分別判處有期徒刑6 月、5 年10月確定，上開各罪嗣
    經減刑、合併定應執行刑，於98年6 月25日假釋出監（未執
    行完畢，不構成累犯）。詎其仍不知悔改並戒絕毒癮，分別
    為下列行為：
  (一)基於施用第一級毒品海洛因與第二級毒品甲基安非他命之犯
    意，於99年5 月8 日下午5 時許，在高雄市三民區○○○路
    上某處加油站之廁所內，以將甲基安非他命置入玻璃球內燒
    烤之方式，施用第二級毒品甲基安非他命1 次；繼而以針筒
    注射之方式，施用第一級毒品海洛因1 次。嗣於同年月11日
    上午9 時30分許，在高雄市三民區○○○路與重慶街口，為
    警盤查，甲○○於警方未發覺其犯行時，主動在警詢中自承
    其上述施用第一級毒品海洛因犯行，而願接受裁判，並經其
    同意採集尿液送驗後，檢驗結果確呈嗎啡、可待因、甲基安
    非他命、安非他命陽性反應，而知悉上情。
  (二)基於施用第一級毒品海洛因之犯意，於99年5 月28日下午5
    時30分許，在高雄市三民區○○○路105 號「一誠旅館」70
    8 室，以注射方式施用第一級毒品海洛因1 次。嗣於同日下
    午6 時45分許，在上址經警拘提，當場扣得施用海洛因所用
    之夾鍊袋1 只、使用過針筒1 支、塑膠鏟子1 支，並經其同
    意採集其尿液送驗，檢驗結果確呈嗎啡、可待因陽性反應，
    進而知悉上情。
二、證據：
    上開犯罪事實，有下列證據可資證明：
  (一)犯罪事實(一)部分：
    1.高雄市立凱旋醫院99年6 月2 日濫用藥物尿液檢驗報告。
    2.毒品案件尿液送驗編號與真實姓名對照表。
    3.被告之自白。
  (二)犯罪事實(二)部分：
    1.台灣檢驗科技股份有限公司99年6 月18日濫用藥物檢驗報
      告。
    2.高雄縣政府警察局鳳山分局查獲毒品案件嫌犯真實姓名對
      照表。
    3.扣案之夾鍊袋1 只、針筒1 支、塑膠鏟子1 支。
    4.被告之自白。
三、論罪：
  (一)被告前經送觀察、勒戒、強制戒治執行完畢後5 年內，再犯
    施用毒品案件，其再犯本件施用毒品行為，自與毒品危害防
    制條例第20條第3 項「五年後再犯」之情形有別，是檢察官
    逕行起訴，即無不合，先予敘明。
  (二)按海洛因、甲基安非他命分別係毒品危害防制條例第2 條第
    2 項第1 、2 款所稱之第一、二級毒品，不得持有、施用。
    核被告上開所為，分別係犯2 次毒品危害防制條例第10條第
    1 項之施用第一級毒品罪及1 次同條例第10條第2 項施用第
    二級毒品罪；其持有第一、二級毒品，嗣進而施用之，持有
    之低度行為應為施用之高度行為所吸收，均不另論罪。被告
    所犯上開3 罪，犯意各別，行為互殊，應予分論併罰。再刑
    法第62條所謂發覺，固非以有偵查犯罪權之機關或人員確知
    其人犯罪無誤為必要，而於對其發生嫌疑時，即得謂為已發
    覺；但此項對犯人之嫌疑，仍須有確切之根據得為合理之可
    疑者，始足當之，若單純主觀上之懷疑，要不得謂已發生嫌
    疑（最高法院72年臺上字第641 號判例意旨參照）。查本件
    被告所涉之犯罪事實(一)施用第一級毒品部分，被告係因為警
    攔檢盤查時，乃於有偵查犯罪權限之機關及公務員，尚無客
    觀事證可認其涉有此部分之犯罪前，主動在警詢中自承上述
    施用第一級毒品之犯罪事實，有被告之警詢筆錄、本院公務
    電話紀錄（見本卷99年度審訴字第2881號卷第12頁）、本院
    99 年8月23日審判筆錄等在卷可憑，爰依刑法第62條前段減
    輕其刑。
四、科刑：
  (一)爰審酌被告施用毒品之行為不僅戕害自身身心健康，亦間接
    影響社會治安，被告前經觀察、勒戒、強制戒治後，仍未能
    戒斷毒癮，復已1 次再犯毒品案件經判處徒刑確定，且有竊
    盜、強盜前科及執行紀錄，有其本院院內索引卡紀錄表報表
    及前揭臺灣高等法院被告前案紀錄表在卷可稽，顯見其對毒
    品之依賴情形非輕，且平日素行非佳，並綜合考量被告犯後
    已坦承犯行等一切情狀，分別量處如主文所示之刑，及定其
    應執行之刑，以資懲儆。
  (二)扣案之夾鍊袋1 只、針筒1 支、塑膠鏟子1 支，業據被告自
    承為其所有且係供本件犯罪事實(一)所示施用第一級毒品犯罪
    所用之物，自應依刑法第38條第1 項第2 款規定諭知沒收，
    併此敘明。
據上論斷，應依刑事訴訟法第273 條之1 第1 項、第284 條之1
、第299 條第1 項前段，毒品危害防制條例第10條第1 項、第2
項，刑法第11條前段、第62條前段、第38條第1 項第2 款、第51
條第5 款，判決如主文。
本案經檢察官乙○○到庭執行職務。
中    華    民    國    99    年     9    月    10    日
                  刑事第十庭  法  官    呂明燕
以上正本證明與原本無異。
如不服本判決應於收受送達後10日內向本院提出上訴書狀，並應
敘述具體理由；如未敘述上訴理由者，應於上訴期間屆滿後20日
內向本院補提理由書（均須按他造當事人之人數附繕本）「切勿
逕送上級法院」。
中    華    民    國    99    年     9     月    10   日
                              書記官     張琇晴
附表：
┌──────────┬─────────────────────────┐
│   編    號         │           宣        告         刑                │
├──────────┼─────────────────────────┤
│       (一)           │施用第一級毒品，處有期徒刑柒月；又施用第二級毒品，│
│即犯罪事實欄(一)部分  │處有期徒刑肆月。                                  │
├──────────┼─────────────────────────┤
│       (二)           │施用第一級毒品，處有期徒刑捌月。扣案之夾鍊袋壹只、│
│即犯罪事實欄(二)部分  │針筒壹支、塑膠鏟子壹支，均沒收。                  │
└──────────┴─────────────────────────┘
附錄本判決論罪科刑之法條：
毒品危害防制條例第10條
施用第一級毒品者，處六月以上五年以下有期徒刑。
施用第二級毒品者，處三年以下有期徒刑。

司法院資訊處製作；財團法人民間司法改革基金會備份。
